臺灣臺北地方法院刑事判決　　　　　　　96年度易字第1846號
公　訴　人　臺灣臺北地方法院檢察署檢察官
被　　　告　丁○○
　　　　　　　　　　（現另案於臺灣臺北監獄執行中）
　　　　　　丙○○
上列被告等因竊盜案件，經檢察官聲請以簡易判決處刑後（96年
度偵字第1155號），由本院改依通常程序審理，本院判決如下：
    主  文
丙○○竊盜，累犯，處拘役肆拾日，如易科罰金，以新臺幣壹仟
元折算壹日，減為拘役貳拾日，如易科罰金，以新臺幣壹仟元折
算壹日；又共同竊盜，累犯，處拘役伍拾日，如易科罰金，以新
臺幣壹仟元折算壹日，減為拘役貳拾伍日，如易科罰金，以新臺
幣壹仟元折算壹日。應執行拘役肆拾日，如易科罰金，以新臺幣
壹仟元折算壹日。
丁○○共同竊盜，處拘役拾日，如易科罰金，以新臺幣壹仟元
折算壹日，減為拘役拾伍日，如易科罰金，以新臺幣壹仟元折算
壹日。
    事  實
一、丙○○曾有竊盜及違反麻醉藥品管理條例、毒品危害防制條
    例等前科，其中於民國八十九年間，因違反毒品危害防制條
    例案件，經本院於九十年五月二十九日以九十年度訴字第四
    五七號刑事判決判處有期徒刑九月、有期徒刑五月，應執行
    有期徒刑一年，同年六月二十九日確定，自九十年十二月十
    四日起入監執行至九十一年十二月五日縮短刑期執行完畢。
    丁○○則有違反麻醉藥品管理條例及多次違反毒品危害防制
    條例等前科，其中於八十九年間，因違反毒品危害防制條例
    案件，經本院於八十九年八月十七日以八十九年度易字第一
    四四八號刑事判決判處有期徒刑六月，如易科罰金，以三百
    元折算一日，八十九年九月七日確定，九十年十月二日易科
    罰金執行完畢，然不構成累犯。
二、丙○○於上開有期徒刑執行完畢後，仍不知悔改，五年以內
    ，分別(一)於九十五年十二月十五日下午二時許，行經臺北縣
    新店市○○路○段一七六號前，見乙○○所有停放在該處，
    價值約新臺幣（下同）二千元之ＰＩＰＥＬＩＮＥ腳踏車一
    台並未上鎖，旋萌生意圖為自己不法所有之犯意，徒手竊取
    乙○○所有之ＰＩＰＥＬＩＮＥ腳踏車一台，將之騎離該處
    ，供己代步使用。嗣於九十六年一月二日上午十時許，丙○○騎乘其所竊得之ＰＩＰＥＬＩＮＥ腳踏車外出時，為當場
    查獲。(二)於九十五年十二月二十五日下午四時許，夥同與其
    有意圖為自己不法所有犯意聯絡之丁○○，分騎二台腳踏車
    ，一同前往甲○○所經營位在臺北市○○區○○路四段一五
    七號「忠順美早餐店」前，分由丙○○負責下手，丁○○則
    在路旁把風之方式，共同徒手竊取甲○○所有，價值約三千
    元之不銹鋼洗碗槽一個。得手後，丙○○、丁○○再各別騎
    乘腳踏車離開現場，丁○○並負責載運該只竊得之不銹鋼洗
    碗槽，二人並隨即將之載往陳何榤所經營位在臺北市○○區
    ○○路七三號之資源回收場內，以三百八十元之價格售予陳
    何榤，所得款項二人花用殆盡。嗣經警調閱監視錄影畫面，
    並於陳何榤所經營之資源回收場內，尋得甲○○遭竊之不銹
    鋼洗碗槽一個，再循線查獲丙○○、丁○○到案。
三、案經臺北市政府警察局文山第一分局報請臺灣臺北地方法院
    檢察署檢察官偵查起訴。
    理  由
一、訊據被告丙○○對於上開犯罪事實坦承不諱，並經被害人即
    證人乙○○、甲○○於警詢時分別證述在卷（九十六年度偵
    字第二一九六號卷第七頁、第八頁；九十六年度偵字第二一
    八０號卷第一五頁、第一六頁），且經證人陳何榤於警詢時
    證述屬實（九十六年度偵字第二一八０號卷第一七頁至第一
    九頁）。此外，竊取證人乙○○所有之腳踏車一台部分，並
    有腳踏車照片二張、扣押物品筆錄、扣押物品目錄表、贓物
    認領保管單各一份附卷可稽（九十六年度偵字第二一九六號
    卷第九頁至第一二頁、第一四頁、第一八頁）；竊取證人甲○○所有之不銹鋼洗碗槽一個部分，亦有扣押物品筆錄、扣
    押物品目錄表、贓物認領保管單各一份、查獲照片及監視錄
    影畫面翻拍照片各二張在卷足憑（九十六年度偵字第二一八
    ０號卷第二０頁至第二三頁、第二五頁至第二七頁），足認
    被告丙○○上開自白符實可採。其上開竊盜犯行，洵堪認定
    ，應予依法論處。
二、訊據被告丁○○則矢口否認涉有上開竊盜犯行，辯稱：其於
    上開時、地係碰巧騎乘腳踏車經過該處，應被告丙○○要求
    ，幫忙為之載運該只不銹鋼洗碗槽至回收場變賣，並未與被
    告丙○○一同行竊云云。然查：
  (一)被告丙○○在途中巧遇被告丁○○，經被告丙○○提議至上
    開「忠順美早餐店」行竊後，二人隨即分騎二台腳踏車一同
    前往上開「忠順美早餐店」前，以分由被告丙○○負責下手
    搬取不銹鋼洗碗槽，被告丁○○負責在旁把風之方式行竊之
    事實，業據被告即證人丙○○於警詢時證述在卷（九十六年
    度偵字第二一八０號卷第七頁、第八頁），酌諸被告丙○○
    上開所證於上開時、地行竊時，係與被告丁○○「分騎二台
    腳踏車」前往，分工方式係「由其負責下手行竊，被告丁○○則在旁把風」等行竊過程，均核監視錄影畫面翻拍照片所
    示情節相同（同上偵查卷第二七頁）。是以，足徵被告即證
    人丙○○上開所證各節，非虛可採。且被告二人在得手後，
    實際上亦非由被告丁○○以所騎乘之腳踏車載運該只不銹鋼
    洗碗槽，而係被告丙○○將該只不銹鋼洗碗槽置於其所騎乘
    之腳踏車後方載運離去，此觀諸附卷監視錄影畫面翻拍照片
    中（同上偵查卷第二七頁下方照片），被告丙○○騎乘腳踏
    車後置該只不銹鋼洗碗槽行駛在前，被告丁○○則雙手緊握
    其所騎乘之腳踏車龍頭，騎車跟隨在被告丙○○後方，手部
    並無拿取、扛握該只不銹鋼洗碗槽之姿即明。據此，堪認被
    告丁○○辯稱：僅係應巧遇之被告丙○○所求，幫忙載運該
    只不銹鋼洗碗槽至回收場變賣云云，顯係違實之詞，不足採
    信。又若被告丁○○非基於與被告丙○○共同行竊之犯意聯
    絡，負責在旁把風，其豈有在被告丙○○已自行騎乘腳踏車
    前往，並可獨自載運該只不銹鋼洗碗槽之情形下，自被告丙○○下手竊取該只不銹鋼洗碗槽時起，即在現場停留，迄於
    被告丙○○將該只不銹鋼洗碗槽置於所騎乘之腳踏車後方載
    運離去現場時止，始騎車跟隨在被告丙○○後方離去之理。
    是被告丁○○辯稱並未與被告丙○○一同行竊云云，亦係事
    後卸責之詞，無可採信。
  (二)至被告即證人丙○○於本院審理時雖改口證稱：被告丁○○
    於上開時、地僅係碰巧騎車行經該處，並未與之一同竊取該
    只不銹鋼洗碗槽云云。然被告即證人丙○○對於其係在開始
    下手行竊之前，抑或得手後，適見被告丁○○騎車行經該處
    ，進而央請被告丁○○幫忙載運該只不銹鋼洗碗槽一節，於
    本院審理時證稱：「（你叫他是你已經偷好後才叫的，還是
    還沒有下手偷之前？）還沒有偷之前。」，又隨即改口證稱
    ：「是偷好之後的事情」云云（本院卷第四０頁背面），先
    後不一，互異其詞。且核諸被告即證人丙○○對於案發當日
    其係如何前往上開「忠順美早餐店」行竊，以及得手後載運
    該只不銹鋼洗碗槽離開現場之經過，於本院審理時證稱：「
    我當天並『沒有騎車或開車去』，我偷完不銹鋼洗碗槽後，
    本來要走路去賣，因為回收場很近，剛好丁○○經過，我就
    叫他載，這樣比較好載，我坐後面搬著，他載我，因為東西
    不大。」、「我坐在後座，他載我，我把不銹鋼洗碗槽拿在
    手上。」云云（本院卷第三九頁背面），亦顯與如前所述之
    監視錄影畫面翻拍照片中所示，被告二人係分騎二台腳踏車
    ，且係被告即證人丙○○以其所騎乘之腳踏車後載該只不銹
    鋼洗碗槽離開現場之事實相悖。準此，堪認被告即證人丙○○於本院審理時上開證述內容，均係迴護附和被告丁○○之
    詞，亦無可採。
  (三)從而，被告丁○○顯有與被告丙○○基於共同意圖為自己不
    法所有之犯意，以由被告丙○○下手行竊，其則負責在路旁
    把風之分工方式，共同徒手竊取該只不銹鋼洗碗槽之事實，
    至為灼然。此外，復有上開扣押物品筆錄、扣押物品目錄表
    、贓物認領保管單各一份、查獲照片及監視錄影畫面翻拍照
    片各二張在卷可按（九十六年度偵字第二一八０號卷第二０
    頁至第二三頁、第二五頁至第二七頁）。被告丁○○上開竊
    盜犯行，洵堪認定，應予依法論處。
三、核被告丙○○上開二次所為，以及被告丁○○所為，均係犯
    刑法第三百二十條第一項之竊盜罪。被告二人就上開如事實
    二、(二)所示之竊盜犯行間，有犯意聯絡及行為分擔，均為共
    同正犯。被告丙○○曾有竊盜及違反麻醉藥品管理條例、毒
    品危害防制條例等前科，其中於八十九年間，因違反毒品危
    害防制條例案件，經本院於九十年五月二十九日以九十年度
    訴字第四五七號刑事判決判處有期徒刑九月、有期徒刑五月
    ，應執行有期徒刑一年，同年六月二十九日確定，自九十年
    十二月十四日起入監執行至九十一年十二月六日縮短刑期執
    行完畢，有臺灣高等法院被告前案紀錄表一份附卷足憑，其
    於上開有期徒刑執行完畢後，五年以內故意再犯本件有期徒
    刑以上之罪，為累犯，均應依刑法第四十七條第一項規定，
    加重其刑。被告丙○○上開先後二次犯行，犯意個別，行為
    互異，應予分論併罰。爰審酌被告二人犯罪之動機、目的、
    手段、正值壯年，不思戮力工作，被告丙○○見證人乙○○
    所有之腳踏車停放在該處，有機可趁，隨即下手竊取該台腳
    踏車供己代步使用，嗣見證人甲○○所有之不銹鋼洗碗槽放
    置在店門口，又萌生歹念，夥同被告丁○○共同竊取該只不
    銹鋼洗碗槽變賣換現，對社會治安影響非輕、所竊取之腳踏
    車及不銹鋼洗碗槽分別約值二千元及三千元，價值非鉅，所
    生危害及被告丙○○事後雖坦承犯行，然於本院審理時隨意
    編指上情迴護被告丁○○，被告丁○○則飾詞狡辯，否認犯
    行之態度等一切情狀，各量處如主文所示之刑，並均諭知易
    科罰金之折算標準。另按犯罪在中華民國九十六年四月二十
    四日以前者，除本條例另有規定外，有期徒刑、拘役或罰金
    ，減其刑期或金額二分之一，九十六年七月四日制定公布，
    並自九十六年七月十六日施行之中華民國九十六年罪犯減刑
    條例第二條第一項第三款定有明文。本件被告二人上開竊盜
    犯行之犯罪時間，均在九十六年四月二十四日之前，復核無
    同條例所定不予減刑之情形，茲依同條例第二條第一項第三
    款規定，減其刑期二分之一，並均諭知易科罰金之折算標準
    ，且就被告丙○○定其應執行之刑及諭知易科罰金之折算標
    準。
四、本件檢察官原聲請簡易判決處刑，惟經本院認有刑事訴訟法
    第四百五十一條之一第四項但書所定之情形，爰改依通常程
    序審判，併予敘明。
據上論斷，應依刑事訴訟法第四百五十二條、第二百九十九條第
一項前段，中華民國九十六年罪犯減刑條例第二條第一項第三款
、第七條，刑法第二十八條、第三百二十條第一項、第四十七條
第一項、第四十一條第一項前段、第五十一條第六款，刑法施行
法第一條之一，判決如主文。
本案經檢察官高怡修到庭執行職務。
中　　華　　民　　國　　96　　年　　8 　　月　　31　　日
                        臺灣臺北地方法院刑事第十五庭
                            法  官  吳麗英
上正本證明與原本無異。
如不服本判決，應於判決送達後10日內向本院提出上訴狀（應抄
附繕本）。告訴人或被害人如對於本判決不服者，應具備理由請
求檢察官上訴，其上訴期間之計算係以檢察官收受判決正本之日
期為準。
                            書記官  田華仁
中　　華　　民　　國　　96　　年　　8 　　月　　31　　日
附錄本案論罪科刑法條：
刑法第三百二十條：
意圖為自己或第三人不法之所有，而竊取他人之動產者，為竊盜
罪，處五年以下有期徒刑、拘役或五百元以下罰金。
意圖為自己或第三人不法之利益，而竊佔他人之不動產者，依前
項之規定處斷。
前二項之未遂犯罰之。
